# 陈版，讲解 2010 分步购买商誉计算与国际准则有差异，怎么处理？

提问人：greenapple 时间：2011-03-03 19:17:23
陈版，讲解 2010 分步购买商誉计算与国际准则有差异，怎么处理？

回答人：chenyiwei
赞同nikankan的理解。但对于“准备收回修改后再出”，感觉可能性不大，毕竟错误也就是有限的几处。目前已经发现的修改也就是第43 页中增持联营企业股权但仍为联营企业的处理方法被删除了。 事实上，如果一方面按《讲解 2010 》规定的原方法分次计算商誉，另一方面按照解释 4 号中规定的对原持有股权进行重新计量并把差额计入损益的做法，是不可能做平的。正确的做法是国际准则下IFRS 3(2008年修订)第 32 段中的做法（只是不考虑少数股权对应的商誉）。这一点已经与财政部会计司有关人士确认过。